【裁判字號】    97,訴,2863
【裁判日期】    970829
【裁判案由】    強盜等
【裁判全文】
臺灣臺中地方法院刑事判決              97年度訴字第2863號
公  訴  人  臺灣臺中地方法院檢察署檢察官
被      告  丙○○
                    現另案於臺灣臺中監獄臺中分監執行
指定辯護人  本院公設辯護人  賴忠杰
上列被告因強盜等案件，經檢察官提起公訴（97年度偵字第1348
3 號），本院判決如下：
    主    文
丙○○攜帶兇器竊盜未遂，因脫免逮捕，當場施以強暴、脅迫，
累犯，處有期徒刑年拾月。
    犯罪事實
一、丙○○（綽號「阿龍」）曾因施用毒品案件，經本院於民國
    90年12月24日以90年度易字2540號判處有期徒刑5 月確定；
    復因施用毒品案件，經本院於91年9 月30日以91年度豐簡字
    第264 號判處有期徒刑6 月確定，上開刑期接續執行，於92
    年10月31日縮短刑期執行完畢。詎仍不知悔改，復與廖素暖
    （業經本院另案以97年度易字第2101號判處有期徒刑6 月確
    定）共同基於意圖為自己不法所有之犯意，由其騎乘廖素暖
    使用車牌號碼RS8 －265 號輕型機車搭載廖素暖，四處尋找
    竊盜目標，俟於97年4 月14日上午8 時15分許，行經臺中縣
    大雅鄉○○路○ 段331 號前時，因見丁○○所有之車牌號碼
    1420－SG號自用小貨車停放在該處，且車上放有風壓機1台
    ，即趁四下無人之際，由廖素暖把風，丙○○則取出其所有
    攜帶客觀上足以對人之生命、身體及安全構成危險之鐵鉗1
    支（未扣案），鉗斷纏繞固定風壓機在貨車之電線，共同欲
    將風壓機搬離現場之際，適逢風壓機丁○○及所雇用之員工
    甲○○、同行友人張良吉相偕返回現場取車，發現上情，遂
    趨前質問並緝捕丙○○及廖素暖，丙○○、廖素暖利用甲○○、丁○○疏於注意及張良吉撥打電話報警之際，趁隙分頭
    逃逸，廖素暖逃至臺中縣大雅鄉○○路250 巷內，始為丁○○追及逮獲；甲○○為逮捕丙○○，手持安全帽一路追躡丙○○，及過程中為阻止丙○○脫逃，即以安全帽揮打丙○○
    ，迨追至臺中縣大雅鄉○○街106 巷內，丙○○欲騎乘路旁
    之腳踏車逃逸時，甲○○即擋在車前，丙○○為脫免逮捕，
    即對甲○○恫稱：再過來就要攻擊你等語，隨後與甲○○發
    生肢體拉扯推擠，並以上述鐵鉗攻擊甲○○之頭部，甲○○
    閃避不及，遭鐵鉗擊中頭部，而受有頭皮撕裂傷之傷害。丙○○趁甲○○頭部流血暈眩無法逮捕阻止時，騎乘路旁之腳
    踏車逃離現場。嗣經警方到場處理，並在前開機車踏腳板上
    之公事包內，扣得丙○○所有之美工刀、十字起子、虎口鉗
    各1 支。
二、案經臺中縣警察局豐原分局報告及甲○○訴由臺灣臺中地方
    法院檢察署檢察官偵查起訴。
    理  由
壹、程序方面：
一、證人甲○○、丁○○於另案即本院97年度易字第2101號同案
    被告廖素暖所涉犯加重竊盜案件審理中所為之證詞，雖屬被
    告以外之人於審判外所為之陳述，但其所為之上開證詞業經
    具結，且係在法官面前所為，依刑事訴訟法第159 條之1 第
    1 項規定，自得為證據。
二、按被告以外之人於偵查中向檢察官所為陳述，除顯有不可信
    之情況者外，得為證據，刑事訴訟法第159 條之1 第2 項定
    有明文。是偵查中對被告以外之人（包括證人、鑑定人、告
    訴人、被害人及共同被告等）所為之偵查筆錄，或被告以外
    之人向檢察官所提之書面陳述，性質上均屬傳聞證據，惟現
    階段刑事訴訟法規定檢察官代表國家偵查犯罪、實施公訴，
    依法其有訊問被告、證人及鑑定人之權，證人、鑑定人且須
    具結，而實務運作時，檢察官偵查中向被告以外之人所取得
    之陳述，原則上均能遵守法律規定，不致違法取供，其可信
    度極高。職是，被告以外之人前於偵查中為證述，除反對該
    項供述得具有證據能力之一方，已釋明「顯有不可信之情況
    」之理由外，不宜以該證人未能於審判中接受他造之反對詰
    問為由，即遽指該證人於偵查中之陳述不具證據能力。查本
    件證人甲○○、廖素暖、丁○○（97年度偵字第9075號案件
    ）於檢察官偵查中均經具結而為陳述，乃依法定程序所為，
    且本院審酌上開證人上開言詞陳述作成時之情況，均係經檢
    察官告知具結之義務及偽證之處罰後具結而為任意陳述，核
    其製作筆錄過程，並無違法取供或證明力明顯過低之瑕疵，
    所為陳述蓋係出於供述者之真意，皆具信用性，並無顯有不
    可信之情形，且於本院最後審理時，再逐一提示證人甲○○
    、廖素暖偵訊筆錄並告以要旨，由被告及其選任辯護人依法
    辯論，認已保障被告之對質詰問權，是以上開證人於偵訊中
    經具結後所為陳述作為證據，並無任何不當，則依刑事訴訟
    法第159 條之1 第2 項規定，當具有證據能力。
三、按被告以外之人於審判外之言詞或書面陳述，除法律有規定
    者外，不得作為證據，刑事訴訟法第159 條第1 項固定有明
    文。惟被告以外之人於審判外之陳述，雖不符同法第159 條
    之1 至之4 之規定，而經當事人於審判程序同意作為證據，
    法院審酌該言詞陳述或書面陳述作成時之情況，認為適當者
    ，亦得為證據。又當事人、代理人或辯護人於法院調查證據
    時，知有第159 條第1 項不得為證據之情形，而未於言詞辯
    論終結前聲明異議者，視為有前項之同意，同法第159 條之
    5 亦定有明文。查本案證人丁○○、廖素暖、甲○○等於警
    詢中之指述，均為被告以外之人審判外之陳述而屬傳聞證據
    ，公訴人及被告於本院準備程序及審判程序中，均表示沒有
    爭執，且迄於言詞辯論終結前亦未聲明異議。本院審酌渠等
    陳述作成時之情況，核無違法取證或其他瑕疵，認為以之作
    為證據為適當，上開證人於審判外之陳述，自得做為證據。
四、按刑事訴訟法第159 條之4 第2 款所稱從事業務之人於業務
    上或通常業務過程所須製作之紀錄文書、證明文書，因係於
    通常業務過程不間斷、有規律而準確之記載，且大部分紀錄
    係完成於業務終了前後，無預見日後可能會被提供作為證據
    之偽造動機，其虛偽之可能性小，除非該等紀錄文書或證明
    文書有顯然不可信之情況，否則有承認其為證據之必要。醫
    院診斷證明書係病患就診或就醫，醫師就其診斷治療病患結
    果，所出具之證明書。醫師法第17條規定，醫師如無法令規
    定之理由，不得拒絕診斷書之交付。醫師係從事醫療業務之
    人，病患如純為查明病因並以接受治療為目的，而到醫療院
    所就醫診治，醫師於例行性之診療過程中，對該病患所為醫
    療行為，於業務上出具之診斷書，屬於醫療業務上或通常醫
    療業務過程所製作之證明文書，自該當於上開條款所指之證
    明文書。如為特定之目的（如訴訟之用）而就醫，醫師為其
    診療，應病患之要求並出具診斷證明書，因其所記載之內容
    ，具有個案性質，應屬被告以外之人於審判外之陳述，且不
    符上開條款所稱之特信性文書要件，自不得為證據（最高法
    院95年度台上字第5026號判決）。本件卷附告訴人甲○○所
    提出之清泉綜合醫院診斷證明書（見警卷第21頁），係醫師
    於例行性之診療過程中，對告訴人所為醫療行為，於業務上
    出具之診斷書，屬於醫療業務上或通常醫療業務過程所製作
    之證明文書，依刑事訴訟法第159 條之4 第2 款之規定，自
    具有證據能力。
五、卷附警方製作現場、監視錄影翻拍照片共計9 張及機車、工
    具、告訴人受傷等照片共計5 張（見中縣豐警偵字第097000
    2861號警卷第22頁至第26頁、見中縣豐警偵字第0970002566
    號警卷第19頁至第21頁），係因人為操作、編輯上所為，與
    人之報告相同，是否忠實呈現尚有疑義，故為供述證據，而
    有傳聞法則之適用（參照陳浩然所譯『日本實用刑事證據法
    』第144 頁至第151 頁），且查無符合刑事訴訟法第159 條
    之1 至之4 之情形，但該照片業經本院審理時予以提示並告
    以要旨，並經檢察官、被告及辯護人表示意見。當事人已知
    上述照片乃係屬傳聞證據，均未於言詞辯論終結前，對該照
    片之內容異議，依刑事訴訟法第159 條之5 第2 項之規定，
    已擬制同意其有證據能力，本院審酌上開照片之作成，並無
    偽造、變造之情形，認為以之作為本案之證據亦屬適當，而
    有證據能力。
貳、實體方面：
一、訊據被告丙○○雖坦承夥同同案被告廖素暖，由廖素暖把風
    ，而由其持鐵鉗剪斷固定之電線，竊取丁○○所有之風壓機
    ，遭丁○○、甲○○及張良吉等人及時發覺阻止，而未得逞
    ，被告與廖素暖趁隙分頭逃逸，甲○○持安全帽追捕被告等
    事實不諱，惟矢口否認有何為脫免逮捕而攜帶兇器當場施以
    強暴、脅迫之犯行，辯稱：伊並非有意要傷害被害人甲○○
    的，是因為甲○○拿安全帽一路追打伊，到了一個定點，伊
    受不了說不要再追了，不要再過來！但因甲○○仍不放棄，
    因而與甲○○發生扭打，扭打時伊以手及鐵鉗抵擋甲○○，
    鐵鉗應該是當時不小心揮到甲○○，並不是為脫免逮捕；甲○○被打傷後仍可一手摸著傷口，一手持行動電話通話，應
    該沒有頭昏到很嚴重的程度，且伊手上的鐵鉗也不見，因此
    甲○○當時只是不願意追逐伊，並不是處於不能抗拒之程度
    云云。惟查：
  (一)被告為脫免逮捕逃離現場，而恫嚇及持鐵鉗攻擊證人甲○○
    之頭部，使甲○○受有上開傷害，因而流血頭暈無法繼續逮
    捕被告，任令被告逃逸之事實，業據證人甲○○於警詢證述
    ：當時伊和老闆丁○○在大雅鄉○○路○段331 號旁吃早點
    ，吃完早點後步出早餐店時，看到及聽到老闆手捉兩名女性
    ，而且要伊與張良吉報警。伊見狀就上前幫忙丁○○捉犯嫌
    而由張良吉報案，但該兩名犯嫌就趁機脫逃，伊和丁○○開
    始追逐犯嫌，伊追另一犯嫌，女性身著黑色外衣，約160 公
    分，蓄中性髮，皮膚略黑，往大雅鄉○○街方向，伊追至大
    雅鄉○○街巷內時，伊追到該名犯嫌，但該犯嫌就反擊伊，
    與伊發生扭打並持鐵鉗攻擊伊的頭部成傷，該犯嫌攻擊後見
    伊受傷隨即轉身再度逃逸，而伊也放棄追捕等語（見中縣豐
    警偵字第0970002861號警卷第22頁至第26頁）；復於偵查中
    證述：我們去大雅鄉○○路○段331 號吃早餐，吃完早餐老
    闆出來，當時車停在早餐店門口，看到廖素暖、丙○○正要
    偷放在車上的風壓機，丁○○先抓住她們，先叫伊過去幫忙
    ，張良吉回早餐店報警，她們趁這時候跑了，伊跟丁○○分
    開去追，伊追丙○○，追到時丙○○要牽人家的腳踏車騎，
    伊就擋在前面堵住她，丙○○拿手上的鐵鉗出來揮舞，衝過
    來剌伊的頭部一下，伊的頭開始流血很痛，而且頭暈所以沒
    繼續追，丙○○就跑了。丙○○沿路叫伊不要追她。丙○○
    拿鐵鉗衝過來時說如果伊再阻止，她就要攻擊伊等語（見97
    年度偵字第13483 號卷第14頁至第15頁）；及於本院審理時
    證稱：「（問：剛才勘驗錄影光碟，你最早出現在監視錄影
    畫面是於97年4 月14日上午7 點51分59秒，請問於你在臺中
    縣大雅鄉○○路○段331 號早餐店旁發現被告後，至上午7
    時51分59秒前，你於追逐被告的過程中是否有持安全帽揮打
    被告？）沒有。那時候一直在追逐中，一直到7 點52秒零9
    秒是我第一次揮打安全帽。」、「（問：在你第一次朝被告
    揮打安全帽之前，被告有無對你做何攻擊行為？）她有時會
    往回看，她當時是手上拿的工具，邊跑邊看，並叫我不要追
    她，但並沒有拿手上的工具攻擊我。」、「（問：你與被告
    在97年4 月14日7 時59分31秒消失在監視錄影畫面後，過了
    多久發生被告以鐵鉗傷害你額頭的事情？）約3 、4 分鐘。
    」、「（問：從97年4 月14日7 時59分31秒之後到被告用鐵
    鉗傷害你額頭之前，你有無用安全帽攻擊被告？）一直到發
    生被告攻擊我額頭地點時，我才有用安全帽打她，當時是因
    為她看到路邊住戶有一部腳踏車，她想要騎走，我擋在她前
    面，叫她不要跑，她沒有說話，擋了約30秒她才下車，她下
    車時手上拿著鐵鉗，並對我嗆聲說我再過去要攻擊我等語，
    我還是繼續擋在她前面，於是我們就打起來，她拿鐵鉗，我
    拿安全帽，她在腳踏車，我在腳踏車的前方，她先走向我，
    手揮鐵鉗，我先閃過，然後我拿安全帽打她，有打中被告的
    身體，此時我還沒有受傷，雙方一起扭打，之後她的鐵鉗打
    到我的頭部。」、「（問：你們一起扭打時，當時你是否沒
    有辦法抗拒？）沒有辦法。我被她敲之前是可以抗拒，但是
    被她敲到頭部後就沒有辦法抵抗，因為當時知道被擊中頭部
    ，我摸到頭部已經流血。」、「（問：你跟被告扭打時，雙
    方的距離為何？）她騎著腳踏車，我在她的前面，幾乎是面
    對面，約一隻手伸出來的距離。」、「（問：被告拿鐵鉗傷
    害你的左耳上方頭部，她傷害你的動作，是從很遠的地方衝
    過來刺你的頭部，還是發生扭打時發生的？）是在扭打時發
    生的。」、「（問：你的頭部受傷是否是被告防止你打她所
    發生，還是她有意的攻擊？）是有意的，因為她是下車朝向
    我走過來。」、「（問：你沿路追逐被告的用意為何？）我
    想叫她停住，想送她去警察局。」、「（問：被告叫你停住
    不要過來，並對你嗆聲說你再過去要攻擊你等語，你是否會
    害怕？）會。」、「（問：扭打過程中，被告持鐵鉗揮打你
    幾下？）超過三下。」、「（問：你的頭部縫幾針？）縫三
    大針。」、「（問：你沒有再追逐的原因為何？）因為頭部
    受傷流血，有暈眩的感覺。」、「（問：她用什麼工具打你
    ？）約20公分的鉗子，前端尖尖的。」、「（問：既然你在
    有監視器拍攝時就發現她有鉗子，你還從後面追她，還拿安
    全帽二次揮擊她，為何你打人的時候不會害怕，事後才會害
    怕？）我當時只是想要讓她停住，我有跟她保持距離。」、
    「（問：在監視畫面所拍到你第二次持安全帽揮擊她時，有
    無打到她？）我沒有印象。」等語（見本院卷第39頁至第41
    頁）綦詳，核與被告於警詢所供承：「（問：你為何要去攻
    擊被害人？你持何物攻擊被害人？）因我有其他案件遭通緝
    ，因害怕遭被害人甲○○抓到送警法辦，所以我一路逃…」
    等語（見見中縣豐警偵字第0970002861號卷第6 頁至第7頁
    ）；及於偵查亦供稱：「（問：當初拿鐵鉗要擋甲○○的目
    的為何？）要他不要再追我，且我當時有施用毒品海洛因，
    怕被警方查到，且知悉自己被通緝，希望甲○○不要追他等
    語（見偵卷第28頁）大致契合；參以被告於案發前確曾因犯
    竊盜案件，經本院於96年8 月6 日以96年度豐簡字第507 號
    判處拘役59日確定，被告未依臺灣臺中地方法院檢察署檢察
    官之通知到案執行，經該署檢察官於97年4 月18日發布通緝
    一節屬實，亦有臺灣高等法院被告前案紀錄表在卷可佐。綜
    上得知，證人甲○○持安全帽二次揮打被告之行為，係因被
    告手持鐵鉗兇器及不服逮捕逃逸，為逮捕被告施以必要之強
    制力，其主觀上係出逮捕現行犯，自難認甲○○有何蓄意攻
    擊傷害被告之故意，被告自不得據此攻擊甲○○。從而被告
    懼怕遭甲○○逮捕送警法辦及有上述竊盜案件亟待執行，因
    而持鐵鉗揮打甲○○，使之受有上述傷害，因而流血暈眩無
    法追捕被告，被告趁機逃離現場之犯意，昭然若揭。是以被
    告前揭所辯：伊非有意要傷害甲○○，是因為甲○○拿安全
    帽一路追打伊，鐵鉗應該是當時不小心揮到甲○○云云，顯
    然事實相違，無法採信。
  (二)刑法第329 條之準強盜罪，將竊盜或搶奪之行為人為防護贓
    物、脫免逮捕或湮滅罪證而當場施以強暴、脅迫之行為，視
    為施強暴、脅迫使人不能抗拒而取走財物之強盜行為，乃因
    準強盜罪之取財行為與施強暴、脅迫行為之因果順序，雖與
    強盜罪相反，卻有時空之緊密連接關係，以致竊盜或搶奪之
    故意與施強暴、脅迫之故意，並非截然可分，而得以視為一
    複合之單一故意，亦即可認為此等行為人之主觀不法與強盜
    行為人之主觀不法幾無差異；復因取財行為與施強暴、脅迫
    行為之因果順序縱使倒置，客觀上對於被害人或第三人所造
    成財產法益與人身法益之損害卻無二致，而得予以相同之評
    價，故擬制為強盜行為；雖未如刑法第328 條強盜罪之規定
    ，將實施強暴、脅迫所導致被害人或第三人不能抗拒之要件
    予以明文規定，惟必於竊盜或搶奪之際，當場實施之強暴、
    脅迫行為，已達使人難以抗拒之程度，其行為之客觀不法，
    方與強盜行為之客觀不法相當，而得與強盜罪同其法定刑（
    司法院大法官會議解釋第630 號可資參照）。亦即刑法第32
    9 條擬制為強盜罪之強暴、脅迫構成要件行為，乃指達於使
    人難以抗拒之程度者而言（最高法院96年度台上字第6918號
    裁判意旨參照）。本件告訴人甲○○遭被告鐵鉗攻擊，致受
    有頭皮撕裂傷之傷害，於案發當日進行手術縫合（1 ×0.5
    公分）一節屬實，有卷附清泉綜合醫院醫師劉華山開立之診
    斷證明書附卷（見警卷第21頁）可參。再佐以本院於97年8
    月13日上午9 時30分當庭勘驗監視錄影光碟，監視畫面顯示
    於97年4 月14日上午7 時54分14秒，由畫面左下方走出穿橘
    色上衣之人，左手扶住左額頭之過程，亦有上述勘驗筆錄（
    見本院卷第37頁至第38頁反面）可稽。且證人甲○○亦當庭
    證稱：監視畫面顯示之穿橘色衣服之人正是伊，伊當時右手
    是在講電話，而左手拿衛生紙扶住額頭，衛生紙是案發現場
    一位婆婆拿給伊的（見見本院卷37至38頁）等語甚詳，復於
    本院審理時所證稱：「（審判長問：你們一起扭打時，當時
    你是否沒有辦法抗拒？）我被她敲打之前是可以抗拒，但是
    被她敲到頭部後就沒有辦法抵抗，因為當時知道被擊中頭部
    ，我摸到頭部已經流血」、「（檢察官問：扭打過程中，被
    告持鐵鉗打你幾下？）超過三下」、「（檢察官問：你的頭
    部縫幾針？）縫三大針」、「（檢察官問：你沒有再追逐的
    原因為何？）因為頭部受傷流血，有暈眩的感覺」（見本院
    卷第39頁反面、40頁反面）等語以觀，可知告訴人甲○○之
    頭部遭被告所持之鐵鉗攻擊後，已因傷重流血頭暈目眩無法
    繼續追捕被告，被告對甲○○所施加之暴力，已足以阻止告
    訴人之追捕，達到脫免逮捕之程度，核與加重準強盜未遂罪
    之構成要件相符。
  (三)此外，並經證人廖素暖、丁○○、廖素暖分別於警詢、偵查
    及本院97年度易字第2101號同案被告廖素暖所涉犯加重竊盜
    案件審理時證述綦詳，並有現場、監視錄影翻拍照片共計9
    張及機車、工具、告訴人受傷等照片共計5 張（見中縣豐警
    偵字第0970002861號警卷第22頁至第26頁、見中縣豐警偵字
    第0970002566號警卷第19頁至第21頁）在卷可稽。綜上所述
    ，本院認被告加重準強盜未遂罪之犯行，灼然甚明，被告所
    辯顯係事後卸責之詞，殆無可信。本案事證明確，被告之犯
    行堪予認定。
三、按刑法第329 條所謂當場，固不以實施竊盜或搶奪者尚未離
    去現場為限，即已離盜所而尚在他人跟蹤追躡中者，仍不失
    為當場（最高法院28年上字第1984號判例可資參照）。本件
    被告丙○○逃逸之際，始終未脫離追逐者甲○○之視線，且
    被告與甲○○發生扭打之時，尚在甲○○追攝之中，其以鐵
    鉗對甲○○施以強制力，冀以脫免逮捕，自仍在刑法第329
    條所規範之範圍，尚不得謂逮捕業已過去或非在當場。又刑
    法準強盜罪，係以竊盜或搶奪為前提，在脫免逮捕之情形，
    其竊盜或搶奪既遂者，即以強盜既遂論，如竊盜或搶奪為未
    遂，即以強盜未遂論，但竊盜或搶奪不成立時，雖有脫免逮
    捕而當場施以強暴、脅迫之情形，除可能成立他罪外，不能
    以準強盜罪論（最高法院68年台上字第2772號判例可資參照
    ）。再刑法第330 條加重強盜罪，不僅指刑法第328 條第1
    項、第2 項之強盜罪而言，即依同法第329 條以強盜論者，
    亦包括之，如犯準強盜罪而有第321 條第1 項各款情形之一
    ，即應依第330 條論處（最高法院82年度台上字第5777 號
    裁判要旨）。另按刑法第321 條第1 項第3 款之攜帶兇器竊
    盜罪，係以行為人攜帶兇器為其加重條件，此所謂兇器，其
    種類並無限制，凡客觀上足以對人之生命、身體、安全構成
    威脅，具有危險性之兇器為已足，並不以攜帶之初有行兇之
    意圖為必要，螺絲起子為足以殺傷人生命、身體之器械，顯
    為具有危險性之兇器（最高法院79年臺上字第5253號判例意
    旨參照）。查本件被告竊盜時所攜帶之鐵鉗，前端為鋼鐵材
    質，既足以剪斷固定風壓機之電線，客觀上自屬足以傷害人
    之生命、身體之器械，顯為具有危險性之兇器無訛。被告已
    著手於竊盜行為之實施，惟未能竊取得手之際即遭物主察覺
    ，其犯罪尚屬於未遂，故核被告所為，係犯刑法第329 條、
    第330 條第2 項、第1 項之攜帶兇器強盜未遂罪；及同法第
    277 條第1 項之傷害罪。被告丙○○與共犯廖素暖間，就攜
    帶兇器竊盜未遂之犯行，具有犯意聯絡及行為分擔，為共同
    正犯。被告以一行為觸犯上開2 罪名，為想像競合犯，依刑
    法第55條前段之規定，應依法從一重論處攜帶兇器強盜未遂
    罪。公訴人雖未引用傷害條文，惟犯罪事實欄已明確記載告
    訴人甲○○遭被告攻擊受傷害之事實，且甲○○於偵查中（
    見偵卷第16頁）已明白表示追究被告傷害之犯行，傷害罪部
    分業經起訴，本院應加以裁判。被告曾因施用毒品案件，經
    本院於90年12月24日以90年度易字2540號判處有期徒刑5 月
    確定；復因施用毒品案件，經本院於91年9 月30日以91年度
    豐簡字第264 號判處有期徒刑6 月確定，上開刑期接續執行
    ，於92年10月31日縮短刑期執行完畢，有臺灣高等法院被告
    前案紀錄表附卷可查，其前受有期徒刑執行完畢，5 年以內
    故意再犯本件有期徒刑以上之罪，為累犯，應依刑法第47條
    第1 項之規定加重其刑。被告攜帶兇器竊盜未遂，而持鐵鉗
    對甲○○施以暴力之犯行，應論以攜帶兇器強盜未遂，應依
    刑法第25條第2 項之規定，按既遂犯之刑度減輕其刑，並依
    法先加後減之。爰審酌被告有上述前科紀錄，素行不良，年
    輕力壯、身體健康，不思努力工作賺取生活所需，為貪圖不
    法利益，竊盜他人財物變賣牟利，漠視他人之財產權益，為
    脫免逮捕竟對告訴人甲○○施以強暴行為，使之受有上述傷
    害，迄今未與告訴人甲○○達成和解，賠償其所受之損害，
    對社會治安及民眾財產之安全影響甚鉅，犯罪後飾詞狡辯，
    毫無悔悟之心等一切情狀，量處如主文所示之刑，以資懲儆
    。
四、至於上開鐵鉗1 支，雖屬被告丙○○所有並供其犯本罪使用
    之物，然因未扣案，且非屬違禁物，為避免將來執行困難，
    爰不沒收之諭知，併此敘明。另扣案之美工刀、十字起子及
    虎口鉗各1 支，雖為被告所有之物，但係被告修理機車所用
    之工具，並非供其犯本案使用之物，業經被告供陳在案（見
    本院卷第43頁），依法自不得宣告沒收，附此敘明。
據上論斷，應依刑事訴訟法第299 條第1 項前段，刑法第28條、
第330 條第1 項、第2 項、第329 條、第277 條第1 項、第25條
第2 項、第55條前段、第47條第1 項，判決如主文。
本案經檢察官乙○○到庭執行職務
中    華    民    國    97    年    8     月    29    日
           刑事第九庭  審判長  法  官  周瑞芬
                               法  官  何世全
                               法  官  楊萬益
上正本證明與原本無異。
如不服本判決，應於收受送達後10日內向本院提出上訴書狀（應
敘述具體理由並附繕本）。
上訴書狀如未敘述理由，應於上訴期間屆滿後20日內補提理由書
於本院。
                               書記官  譚系媛
中    華    民    國    97    年    8     月    29    日
附錄論罪科刑法條
中華民國刑法第277條
（普通傷害罪）
傷害人之身體或健康者，處 3 年以下有期徒刑、拘役或 1 千元
以下罰金。
犯前項之罪因而致人於死者，處無期徒刑或 7 年以上有期徒刑；
致重傷者，處 3 年以上 10 年以下有期徒刑。
中華民國刑法第329條
（準強盜罪）
竊盜或搶奪，因防護贓物、脫免逮捕或湮滅罪證，而當場施以強
暴脅迫者，以強盜論。
中華民國刑法第330條
（加重強盜罪）
犯強盜罪而有第 321 條第 1 項各款情形之一者，處 7 年以上有
期徒刑。
前項之未遂犯罰之。


司法院資訊處製作；財團法人民間司法改革基金會備份。
